最高法院刑事判決　　　　　　　　　　　　　　　　八十八年度台非字第一四五號
　　上訴人　最高法院檢察署檢察總長
　　被　告　甲○○
右上訴人因被告偽造文書案件，對於台灣台中地方法院中華民國八十七年十二月三日
第一審確定判決（八十七年度訴字第二四二二號，起訴案號：台灣台中地方法院檢察
署八十七年度偵字第二二一二二號），認為違法，提起非常上訴，本院判決如左：
    主  文
原判決關於宣告緩刑違背法令之部分撤銷。
    理  由
非常上訴理由稱：「按凡在判決前已受有期徒刑以上刑之宣告確定者，即不合於刑法
第七十四條緩刑條件，至於前刑之宣告刑已否執行，以及被告犯罪時間之或前或後，
在所不問。因而前已受有期徒刑之宣告，即不得於後案宣告緩刑，有大院五十四年台
非字第一四八號判例可資參照。查本案被告甲○○前因未經自來水事業許可，在自來
水事業供水管線上取水，經台灣台中地方法院民國八十七年九月十四日判處有期徒刑
四月，緩刑二年，有台灣台中地方法院八十七年度訴字第一九○九號案卷及確定判決
可稽。嗣又因偽造文書案件復經台灣台中地方法院於八十七年十二月三日、八十七年
度訴字第二四二二號判決判處有期徒刑八月。依上開判例，後之偽造文書案件自不得
再宣告緩刑，乃該偽造文書案件，台灣台中地方法院仍予宣告緩刑三年，該宣告緩刑
部分判決自屬違背法令。案已確定，爰依刑事訴訟法第四百四十一條、第四百四十三
條提起非常上訴，請將偽造文書案件判決中緩刑部分之判決撤銷，以資糾正。」等語
。本院按依刑法第七十四條之規定，得宣告緩刑者，以未曾受有期徒刑以上刑之宣告
，或前受有期徒刑以上刑之宣告，執行完畢或赦免後，五年以內未曾受有期徒刑以上
刑之宣告為條件。至於前之宣告刑已否執行，以及犯罪時間之或前或後，在所不問。
因而前已因其他犯罪受有期徒刑之宣告確定，即不得復宣告緩刑，否則其判決即屬適
用法則不當。本件被告甲○○曾因未經自來水事業許可，在自來水事業供水管線上取
水，經台灣台中地方法院於八十七年九月十四日，以八十七年度訴字第一九○九號判
決判處有期徒刑四月，緩刑二年確定在案，有該案卷足憑。原審法院於為本案判決判
處被告行使偽造文書罪有期徒刑八月，已不合宣告緩刑要件，竟同時宣告緩刑三年，
其適用法則不無違誤。案經確定，非常上訴意旨執以指摘，洵有理由。惟原判決尚非
不利於被告，應僅將原判決關於宣告緩刑違背法令之部分撤銷，以資糾正。
據上論結，應依刑事訴訟法第四百四十七條第一項第一款前段，判決如主文。
中      華      民      國    八十八    年      六      月     十一     日
                              最高法院刑事第三庭
                                  審判長法官  陳  錫  奎
                                        法官  洪  清  江
                                        法官  吳  昆  仁
                                        法官  李  伯  道
                                        法官  高  金  枝
      右正本證明與原本無異
                                              書  記  官
中      華      民      國    八十八    年      六      月     十六     日
